臺灣高等法院民事裁定
110年度抗字第1115號
抗  告  人  王仍美  
相  對  人  鍾士賢  

上列抗告人因與相對人間請求交付停車位強制執行聲明異議事件
，對於中華民國110年7月30日臺灣新北地方法院110年度執事聲
字第37號裁定提起抗告，本院裁定如下：
    主  文
抗告駁回。
抗告費用由抗告人負擔。
    理  由
一、本件相對人前執本院108年度上字第670號和解筆錄(下稱系
    爭和解筆錄)為執行名義，聲請執行如該和解筆錄附圖（即
    新北市三重地政事務所〈下稱三重地政所〉民國108年10月16
    日土地複丈成果圖，下稱系爭附圖）所示之2362-1⑴土地範
    圍供其停車使用，嗣經臺灣新北地方法院（下稱原法院）司
    法事務官於109年3月17日以108年度司執字第152322號裁定
    駁回相對人之強制執行聲請，相對人不服聲明異議，經原法
    院以109年度事聲字第60號裁定廢棄司法事務官所為裁定，
    抗告人不服提起抗告，經本院以109年度抗字第1133號裁定
    駁回。嗣經原法院改分案號為109年度司執更㈠字第8號受理
    （下稱系爭執行事件），原法院司法事務官復以抗告人已依
    系爭和解筆錄交付系爭停車位予相對人之父鍾添富（即新北
    市○○區○○街000巷00號及18號鐵門門口左側黃線起算5公尺之
    位置，下稱系爭位置，鐵門則稱系爭鐵門），已履行完畢，
    且系爭和解筆錄並未包含拆除系爭鐵門為由，於110年4月27
    日裁定駁回相對人強制執行之聲請（下稱原處分），相對人
    不服聲明異議，原法院則以系爭附圖已明確記載交付土地範
    圍，且拆除其上鐵門為執行名義所及，於110年7月30日以11
    0年度執事聲字第37號裁定（下稱原裁定）廢棄原處分，抗
    告人對原裁定不服，提起抗告。
二、抗告意旨略以：系爭和解筆錄所載文義矛盾，以致給付範圍
    不確定，而有不適於強制執行之情。又兩造於成立和解之真
    意應係交付鍾添富先前停車用地範圍之土地（即系爭位置）
    ，僅因誤認係坐落於新北市○○區○○段000000地號土地（下稱
    2362-1土地）上，遲至系爭執行事件於109年12月9日鑑界後
    ，始知系爭位置係坐落於同段2362地號土地（下稱2362土地
    ）上，而相對人既係基於停放車輛之需求起訴，現況亦已足
    供鍾添富停車，伊自無可能於和解時同意再拆除系爭鐵門以
    供相對人停車之理，是原裁定顯係曲解系爭和解筆錄內容。
    又伊已同意及交付系爭位置予相對人，且鍾添富早已在現場
    停車使用，系爭執行事件自無繼續執行之必要，從而，原裁
    定廢棄原處分，顯有違誤，爰提起抗告，請求廢棄原裁定，
    並駁回相對人於原法院之聲明異議。
三、按和解成立者，與確定判決有同一之效力，且得為執行名義
    ，民事訴訟法第380條第1項、強制執行法第4條第3款亦有明
    文。又執行法院應依執行名義強制執行，執行法院僅就執行
    名義本身之記載內容為之，如記載不明確時，始得參酌其他
    資料（最高法院103年度台抗字921號號裁定參照）。經查，
    兩造所成立之系爭和解筆錄內容為：「一、上訴人（即王仍
    美）應將新北市○○區○○段000000地號土地如附圖所示2362-1
    ⑴部分（即新北市○○區○○街000 巷00號及18號鐵門門口左側
    黃線起算5 公尺之位置）交付並不得妨害被上訴人（即鍾士
    賢）使用。二、被上訴人其餘請求拋棄。三、訴訟費用各自
    負擔。」等語（見系爭執行事件卷第10頁及反面），業已明
    確記載抗告人應交付土地範圍即為系爭附圖上所示2362-1⑴
    範圍、面積2平方公尺部分土地（見系爭執行事件卷第9頁）
    ，至於括號內文字僅係用以輔助說明相對應之土地位置而已
    。況經原法院囑託三重地政所測量後，系爭位置係坐落於23
    62土地上（面積7平方公尺），有三重地政所110年1月6日土
    地複丈成果圖可參（見系爭執行事件卷第65頁至第66頁），
    此與系爭附圖所示之位置及範圍，均大相逕庭，尚難僅以抗
    告人事後於系爭執行事件時所為陳述，即遽以推翻系爭和解
    筆錄之內容。
四、再按執行名義命債務人返還土地，雖未明白命其拆卸土地上
    之房屋，而由強制執行法第125條所準用之同法第100條法意
    推之，該執行名義當然含有使債務人拆卸房屋之效力（最高
    法院98年度台抗字第655號裁定參照）。查，系爭和解筆錄
    之內容為抗告人應交付如系爭附圖所示2362-1⑴土地與相對
    人以供停車使用，而依原法院於109年12月9日會同三重地政
    所至現場鑑界，系爭鐵門之一部分係坐落於地政人員依系爭
    附圖所示2362-1⑴範圍所標示之紅漆區域內，此觀執行筆錄
    即明（見系爭執行事件卷第22頁），是依前開說明，倘系爭
    鐵門確係坐落於抗告人應交付如系爭附圖所示2362-1⑴範圍
    內，且為抗告人所得處分，而抗告人拒不交出土地時，執行
    法院自得解除抗告人之占有點交予相對人，惟原處分逕予駁
    回相對人所為強制執行之聲請，難認允當，是原裁定將原處
    分廢棄，並無不合。
五、綜上所述，原法院司法事務官否准相對人強制執行之聲請，
    尚有未洽，相對人聲明異議，原裁定廢棄原處分，核無違誤
    ，抗告意旨仍執前詞指摘原裁定不當，求予廢棄，為無理由
    ，應予駁回。
六、據上論結，本件抗告為無理由，爰裁定如主文。
中　　華　　民　　國　　110 　年　　9 　　月　　27　　日
                  民事第二十庭  
                      審判長法  官  周祖民
                            法  官  鄭威莉
                            法  官  張永輝
正本係照原本作成。
本裁定除以適用法規顯有錯誤為理由外，不得再抗告。如提起再
抗告，應於收受送達後10日內委任律師為代理人向本院提出再抗
告狀。並繳納再抗告費新臺幣１千元。
中　　華　　民　　國　　110 　年　　9 　　月　　27　　日

　　　　　　　　　　　　　  書記官  鄭淑昀